【裁判字號】    98,訴,830
【裁判日期】    980416
【裁判案由】    毒品危害防制條例
【裁判全文】
臺灣板橋地方法院刑事判決               98年度訴字第830號
公  訴  人  臺灣板橋地方法院檢察署檢察官
被      告  甲○○
                    （現另案於臺灣臺北監獄執行中）
上列被告因違反毒品危害防制條例案件，經檢察官提起公訴（98
年度毒偵字第1432號），被告於準備程序中就被訴事實為有罪之
陳述，經本院合議庭裁定改以簡式審判程序審理，判決如下：
    主  文
甲○○施用第一級毒品，累犯，處有期徒刑拾月。
    事  實
一、甲○○前於民國91年間因施用毒品案件，經臺灣士林地方法
    院以91年度毒聲字第939 號裁定送觀察、勒戒，因認有繼續
    施用毒品傾向，再經同院以91年度毒聲字第1193號裁定令入
    戒治處所施以強制戒治，嗣因屆滿3 月，成效經評定為合格
    ，經同院以92年度毒聲字第426 號裁定停止戒治，所餘戒治
    期間，付保護管束，並於92年11月10日保護管束期滿，而經
    臺灣士林地方法院檢察署檢察官於92年12月5 日以92年度戒
    毒偵字第85號為不起訴處分確定。又於93年間因施用毒品案
    件，經臺灣士林地方法院以93年度訴字第292 號判處應執行
    有期徒刑1 年確定，嗣於94年8 月4 日縮短刑期執行完畢。
    詎仍不知戒除毒癮，竟於觀察勒戒、強制戒治及刑事科刑處
    罰後，基於施用第一級毒品海洛因之犯意，於97年11月22日
    4 、5 時許，在其位於臺北縣三重市○○街95號2 樓住處內
    ，以將海洛因摻入香菸內點燃吸食煙霧之方式，施用第一級
    毒品海洛因1 次。嗣甲○○因毒品、竊盜案件經發布通緝，
    而於97年11月22日16時許，在臺北市○○區○○路與桂林路
    交岔口附近為警緝獲到案，並徵其同意採尿送驗後，檢驗結
    果呈嗎啡陽性反應，始悉上情。
二、案經臺北市政府警察局萬華分局報告臺灣臺北地方法院檢察
    署檢察官呈請臺灣高等法院檢察署檢察長核轉臺灣板橋地方
    法院檢察署檢察官偵查起訴。
    理  由
一、本案被告甲○○所犯為死刑、無期徒刑或最輕本刑為3 年以
    上有期徒刑以外之罪，其於準備程序中就被訴事實為有罪之
    陳述，經法官告知簡式審判程序之旨，並聽取公訴人之意見
    後，依刑事訴訟法第273 條之1 第1 項規定，裁定由受命法
    官獨任進行簡式審判程序，合先敘明。
二、上開事實，業據被告甲○○於本院審理時坦承不諱，且被告
    為警查獲時採尿送驗結果，呈嗎啡（即海洛因水解後之反應
    ）之陽性反應，有臺北市政府警察局偵辦毒品案件尿液檢體
    委驗單、臺灣尖端先進生技醫藥股份有限公司97年12月3 日
    濫用藥物檢驗報告各1 紙在卷可證。上述鑑驗結果，係檢驗
    機關本於專業知識及以精密儀器科學檢驗方法所得之結論，
    自可憑信，足見被告自白與事實相符，堪以採信。
三、按毒品危害防制條例於92年7 月9 日修正公布，其中第20條
    、第23條將施用毒品之刑事處遇程序，區分為「初犯」、「
    5 年內再犯」、「5 年後再犯」，而依立法理由觀之，僅限
    於「初犯」、「5 年後再犯」，始應先經觀察、勒戒或強制
    戒治程序，倘被告於5 年內已再犯，經依法追訴處罰，縱其
    第三次（或第三次以上）再度施用毒品之時間，在初犯經觀
    察、勒戒或強制戒治執行完畢釋放5 年以後，已不合於「5
    年後再犯」之規定，且因已於「5 年內再犯」，顯見其再犯
    率甚高，原實施觀察、勒戒或強制戒治，已無法收其實效，
    即應依該條例第10條規定處罰，最高法院95年5 月9 日95年
    度第七次及97年9 月9 日97年度第五次刑事庭會議決議可資
    參照。經查，被告前於91年間因施用毒品案件，經臺灣士林
    地方法院以91年度毒聲字第939 號裁定送觀察、勒戒，因認
    有繼續施用毒品傾向，再經同院以91年度毒聲字第1193號裁
    定令入戒治處所施以強制戒治，嗣因屆滿3 月，成效經評定
    為合格，經同院以92年度毒聲字第426 號裁定停止戒治，所
    餘戒治期間，付保護管束，並於92年11月10日保護管束期滿
    ，而經臺灣士林地方法院檢察署檢察官於92年12月5 日以92
    年度戒毒偵字第85號為不起訴處分確定；又於93年間因施用
    毒品案件，經臺灣士林地方法院以93年度訴字第292 號判處
    應執行有期徒刑1 年確定，嗣於94年8 月4 日縮短刑期執行
    完畢，此有臺灣板橋地方法院檢察署刑案資料查註紀錄表、
    全國施用毒品案件紀錄表及臺灣高等法院被告前案紀錄表各
    1 份在卷可參。是被告於觀察、勒戒及強制戒治執行完畢釋
    放後，5 年內已再犯施用毒品案件，經法院判處罪刑確定，
    則其再犯本件施用毒品案件，即非屬該條例第20條第3 項所
    稱「5 年後再犯」之情形，檢察官自應依法追訴。從而，本
    件事證明確，被告犯行應堪認定。
四、查海洛因屬毒品危害防制條例第2 條第2 項第1 款所稱之第
    一級毒品，不得持有、施用，被告竟持以施用，核其所為，
    係犯同條例第10條第1 項之施用第一級毒品罪。其施用前持
    有海洛因之低度行為，應為施用之高度行為所吸收，不另論
    罪。查被告前於93年間因施用毒品案件，經臺灣士林地方法
    院以93年度訴字第292 號判處應執行有期徒刑1 年確定，嗣
    於94年8 月4 日縮短刑期執行完畢，有臺灣板橋地方法院檢
    察署刑案資料查註紀錄表及臺灣高等法院被告前案紀錄表各
    1 份在卷可按，其受有期徒刑之執行完畢後，5 年之內故意
    再犯有期徒刑以上之罪，為累犯，應依刑法第47條第1 項之
    規定，加重其刑。爰審酌被告經觀察勒戒、強制戒治及多次
    刑事科刑處罰後，仍未能戒除毒癮，顯見其無戒毒悔改之意
    ，惟念其施用毒品之次數僅1 次，犯罪後坦認犯行，態度尚
    可等一切情狀，量處如主文所示之刑。
據上論斷，應依刑事訴訟法第273 條之1 第1 項、第299 條第1
項前段，毒品危害防制條例第10條第1 項，刑法第11條前段、第
47條第1 項，判決如主文。
本案經檢察官連思藩到庭執行職務。
中    華    民    國    98    年    4     月    16    日
                  刑事第十四庭  法  官  陳海寧
以上正本證明與原本無異。
如不服本判決，應於收受本判決送達後10日內，向本院提出上訴
書狀，其未敘述上訴理由者，並得於提起上訴後10日內向本院補
提理由書狀（均須按他造當事人之人數附繕本）「切勿逕送上級
法院」。
                                書記官  潘佳欣
中    華    民    國    98    年    4     月    16    日
附錄本案論罪科刑法條
毒品危害防制條例第10條
施用第一級毒品者，處 6 月以上 5 年以下有期徒刑。
施用第二級毒品者，處 3 年以下有期徒刑。


司法院資訊處製作；財團法人民間司法改革基金會備份。
